# 以公允价值计量且其变动计入其他综合收益的其他应收款报表列示

提问人：michaelhtts 时间：2019-06-18 22:50:02
公司有资金先替采购方垫付全款给销售方，公司给采购方 1 个月账期，并收取相关费用。同时公司为了减少自身风险与商业保理公司签订合同，并规定如果采购方无法还款，保理公司有无追索权的还款义务，即垫付款项具有出售的特性。新的报表格式中有应收款项融资科目专门核算反映资产负债表日以公允价值计量且其变动计入其他综合收益的应收票据和应收账款等。垫付款项类似于其他应收款，那么以公允价值计量且其变动计入其他综合收益的其他应收款应该列示在哪个科目？

回答人：chenyiwei
根据《关于修订印发 2019 年度一般企业财务报表格式的通知》（财会[2019]6 号）规定，”应收款项融资”项目，反映资产负债表日以公允价值计量且其变动计入其他综合收益的应收票据和应收账款等。本案例中的其他应收款所涉及的相关业务，首先要考虑其合规性，即是否存在变相从事金融业务的嫌疑；其次在不考虑其合规性的前提下，对于已经完成垫付，尚未转让给保理公司的其他应收款，可以在该项目中列报。